臺灣臺南地方法院交通事件裁定　　　　　　　　　　九十三年度交聲字第一六二號
　　移送機關　台南縣警察局白河分局
　　受處分人
　　即異議人　甲○○
右列受處分人因違反道路交通管理處罰條例案件，對於台南縣警察局白河分局民國九
十三年三月二十五日所為之裁決處分（處分案號：白警交裁Ｍ00000000號）
，聲明異議，本院裁定如左：
    主  文
異議駁回。
    理  由
一、聲明異議意旨略以：異議人即受處分人甲○○所為放置磚頭之巷道，並非國有或
    公有土地，該土地之所有權人為異議人之母廖殷易蓮，係提供與旁鄰做為平日出
    入之用，為一私設巷道，並未經主管機關徵收，而在私人土地上放置物品當無不
    許之理，原處分機關即移送機關台南縣警察局白河分局所為裁定為無理由，應予
    撤銷云云。
二、按在道路堆積、放置或拋擲足以妨礙交通之物者，除責令行為人即時停止並消除
    障礙外，處行為人或其雇主新臺幣一千二百元以上二千四百元以下罰鍰，道路交
    通管理處罰條例第八十二條第一項第一款定有明文。次按任何人不得利用道路堆
    積、放置或拋擲足以妨礙交通之物品，道路交通安全規則第一四０條第一款亦規
    定甚明。
三、經查：
    （一）本件受處分人即異議人甲○○對於其有於民國九十三年一月十六日十一時
          三十分許，在台南縣後壁鄉八鄰一五０之五０號前巷道，在道路上放置大
          量磚頭及堆積泥沙而妨礙交通，經警到場依法舉發等情，並不爭執，且有
          台南縣警察局南縣警交字第Ｍ00000000號舉發違反道路交通管理
          事件通知單一紙及現場違規採證照片一幀附卷可憑，並經證人即本件舉發
          警員郭鴻勳到庭陳證無訛，顯見異議人有於前述時、地在道路堆積、放置
          足以妨礙交通之物之違規行為，即堪認定。
    （二）受處分人即異議人甲○○雖辯稱該土地係其母親所有，為私設道路且未經
          主管機關徵收，在其上擺設東西應無不可云云。經查，本件異議人堆積泥
          沙、放置磚頭之違規地點即台南縣後壁鄉八鄰一五０之五０號前巷道土地
          ，係異議人母親廖殷易蓮所有坐落在台南縣後壁鄉○○段一二二地號土地
          乙節，固有異議人身份證影本、台南縣白河地政事務所０九二白地字第０
          ０七七二九號土地所有權狀影本、台南縣白河地政事務所白河圖謄字第０
          ００六四六號地籍圖謄本影本各一紙在卷可稽，惟所謂道路，係指公路、
          街道、巷衖、廣場、騎樓、走廊或其他供公眾通行之地方，道路交通管理
          處罰條例第三條第一款著有規定，而查，前開廖殷易蓮所有之後壁鄉○○
          段一二二地號土地，重測前為下茄苳段一二八之三三地號，係作為（８１
          ）南工造字第三一四一號等建築案件申請時連接建築線之私設道路，並未
          計入法定空地使用，且經台南縣後壁鄉公所實地勘查，該通路係於八十二
          年五月由地主廖殷易蓮將後壁鄉○○○段一二八之五號重測後為頭前段提
          供申請建築時做為私人道路，已視為通路使用在案，有台南縣政府府工管
          字第０九三００八一九二七號函、台南縣後壁鄉公所九十二年九月二十四
          日所建字第０九二０００八七四七號函各一份在卷可考，而異議人亦自承
          系爭巷道係供旁鄰使用之私有巷道，換言之，系爭巷道多年來已為其鄰人
          及與鄰人生活相關之不特定第三人出入往來所必經之路，而非僅供暫時便
          利之用而已，是本件台南縣後壁鄉八鄰一五０之五０號前巷道土地既實際
          上已屬供公眾通行之地方，不論其為公有或私有土地，自屬前揭道路交通
          管理處罰條例第三條所規定之道路甚明。按私有土地既成供公眾通行之道
          路，雖未經主管機關依法徵收，其所有權仍為私人所保留，但為公益之考
          量，該所有權之行使應受限制，當不得恣意擺設物品致防礙他人之通行，
          是本件私設道路土地其所有權縱為異議人母親廖殷易蓮所有，惟該巷道既
          已屬供公眾通行之道路，其所有權之行使仍須受限制，不得妨礙他人之通
          行。本件異議人甲○○以該土地為私人所有為由，有擺設磚頭並堆積泥沙
          之事實已如前述，又參以上開現場照片觀之，異議人所擺設之磚頭位置及
          數量難以在短時間內清除移動，且堆積之泥沙亦足造成往來通行之不便與
          危險，顯足以妨礙交通，從而異議人前開所辯，要係卸責之詞，自無可採
          。
    （三）本件異議人有於右述時、地，在道路堆積、放置足以妨礙交通之物其事實
          ，既可認定，則原處分機關即移送機關台南縣警察局白河分局，據此引用
          前開道路交通管理處罰條例第八十二條第一項第一款規定，而裁處異議人
          罰鍰新臺幣二千四百元，於法即無違誤，異議人異議為無理由，應予駁回
          。
四、據上論斷，應依道路交通案件處理辦法第十九條，裁定如主文。
中      華      民      國     九十三     年     六     月    二十八    日
      臺灣臺南地方法院交通法庭
                                      法  官    張  瑛  宗
右正本證明與原本無異
如不服本裁定應於送達後五日內向本院提出抗告狀
                                      書記官    陳  志  德
中      華      民      國     九十三     年     六     月    二十八    日
